最高法院刑事判決                              八十六年度台上字第三○二三號
    上訴人  甲○○
右上訴人因過失致人於死案件，不服台灣高等法院台中分院中華民國八十六年一月十
五日第二審判決（八十五年度交上訴字第二三九四號，起訴案號：台灣彰化地方法院
檢察署八十五年度偵字第一四七三、五五七○號），提起上訴，本院判決如左：
    主  文
上訴駁回。
    理  由
按刑事訴訟法第三百七十七條規定，上訴於第三審法院，非以判決違背法令為理由，
不得為之。是提起第三審上訴，應以原判決違背法令為理由，係屬法定要件。如果上
訴理由狀並未依據卷內訴訟資料，具體指摘原判決不適用何種法則或如何適用不當，
或所指摘原判決違法情事，顯與法律規定得為第三審上訴理由之違法情形，不相適合
時，均應認其上訴為違背法律上之程式，予以駁回。本件上訴人甲○○上訴意旨略稱
：有罪之判決書對於被告有利之證據不採納者，應說明其理由，上訴人於原審提出刑
事上訴補充事實理由狀，主張上訴人不應負過失致人於死之責任，原判決未予置理，
有刑事訴訟法第三百七十九條第十款、第十二款、第十四款之違背法令云云。惟查：
原判決認定上訴人係中連汽車貨運股份有限公司之聯結車司機，於民國八十四年十二
月二十日上午一時二十分許，在國道中山高速公路北上路段行駛，於行經二○七公里
四二○公尺時，夜間視線不良，已知前方道路已有事故發生，由外側車道超越前車，
而變換至內側車道，仍以時速八十至一百公里之速度行駛，致猛撞停於內側車道之陳
聰明所駕駛之自用小客車，自用小客車因而起火燃燒，小客車內之乘客林瓊玟受有頭
部外傷合併腦震盪及頭皮撕裂傷，乘客陳祺青受有頭部外傷合併額部擦傷等傷害，乘
客陳東因未能即時逃走，被火燒傷，經送醫後，延至八十五年二月四日上午四時十分
許不治死亡等情。因而依想像競合犯從一重論處上訴人從事業務之人，因業務上之過
失致人於死罪刑，已明係業經上訴人供認以八十至一百公里之時速駕駛聯結車，變
換至內側車道時，追撞停在內側車道之自小客車，且經告訴人陳聰明指訴，證人紀珍
如供證屬實，台灣省彰化縣區車輛行車事故鑑定委員會鑑定意見亦以：「姜車駕駛未
充分注意車前狀況，與陳聰明之車輛於前階段肇事後，駕駛人未即時疏散車內乘員，
同為肇事原因」，且陳東因車禍死亡，亦經檢察官督同法醫師相驗明確，有相驗屍體
證明書、驗斷書、勘驗筆錄可按，為其所憑之證據及認定之理由。並對於上訴人所辯
：因該路段無路燈，陳聰明未依規定設置警告標示，故未能發現前方有二輛小客車停
於該處，致煞車不及而撞及前面之車輛，伊無過失云云，為無足取，予以指駁，從判
決之形式上觀察，並無應調查之證據未予調查或判決理由不備或理由矛盾之情形存在
。上訴意旨對原判決確認之事實以及說明判決理由之事項，未具體表明係聲請何項證
據原審未予調查，或判決如何不備理由或有如何矛盾，而其提出之刑事上訴補充事實
理由狀，非關於罪名之成立或刑罰減免之事項，縱經原判決審酌亦無須逐一說明准駁
之理由，上訴人以原判決違背法令為空泛指摘，自難謂係適法之第三審上訴理由，其
上訴違背法律上之程式，應予駁回。
據上論結，應依刑事訴訟法第三百九十五條前段，判決如主文。
中      華      民      國    八十六    年      五      月    二十三    日
                              最高法院刑事第二庭
                                  審判長法官  施  文  仁
                                        法官  陳  炳  煌
                                        法官  張  淳  淙
                                        法官  洪  文  章
                                        法官  林  錦  芳
      右正本證明與原本無異
                                              書  記  官
中      華      民      國    八十六    年      五      月    二十九    日
